【裁判字號】    87,訴,1044
【裁判日期】    890808
【裁判案由】    拆屋還地
【裁判全文】
臺灣彰化地方法院民事判決                        八十七年度訴字第一○四四號
    原      告  甲○○
    訴訟代理人  張奕群律師
    被      告  乙○○
右當事人間拆屋還地事件，本院判決如左：
    主      文
被告應將坐落彰化縣溪湖鎮○○段第七二四之八地號土地上，如附圖所示Ａ部分面積
零點零零參貳公頃、編號Ｃ部分面積零點零零壹伍公頃之磚造建物拆除，並將各該部
分土地及編號Ｂ部分面積零點零零零柒公頃土地交還原告。
訴訟費用由被告負擔。
本判決於原告以新台幣貳拾萬元為被告供擔保後，得假執行。
    事      實
甲、原告方面：
一、聲明：除擔保之金額外如主文所示。
二、陳述：系爭坐落彰化縣溪湖鎮○○段第七二四之八地號土地為原告所有，被告未
    經原告同意，即在系爭土地上，如後附複丈成果圖所示搭蓋建物，已侵害原告之
    所有權，爰本於民法第七百六十七條規定，請求判決如聲明所示。
三、證據：提出土地登記簿謄本、地籍圖、地價證明書為證，聲請法院履勘現場並命
    溪湖地政事務所製成複丈成果圖附卷。
乙、被告方面：
一、聲明：駁回原告之訴。
二、陳述：被告世居該地，原所有人出賣時並未通知伊，希望鑑界以明有無佔用。
    理      由
一、本件原告主張系爭坐落彰化縣溪湖鎮○○段第七二四之八地號土地為原告所有，
    被告未經原告及共有人同意，即在系爭土地上，如後附複丈成果圖所示搭蓋建物
    ，已侵害原告及共有人之所有權，爰本於民法第七百六十七條規定，請求判決如
    聲明所示等語；被告則以：其世居該地，原所有人出賣時並未通知伊，希望鑑界
    以明有無佔用云云置辯。
二、原告主張坐落彰化縣溪湖鎮○○段第七二四之八地號土地為原告所有之事實，為
    被告所不爭執，並有土地登記簿謄本在卷足稽，自堪認為真正。另被告在系爭土
    地上，如後附複丈成果圖所示Ａ部分面積零點零零參貳公頃、編號Ｃ部分面積零
    點零零壹伍公頃之磚造建物等情，亦為兩造一致是認，並經本院會同彰化縣溪湖
    地政事務所勘測現場，製有勘驗筆錄、土地複丈成果圖在卷可稽，自堪信為真實
    ；被告雖辯稱：其世居該地，原所有人出賣時並未通知伊，希望鑑界以明有無佔
    用云云，惟經測量結果被告確有占用之事實無誤，其復無法舉證證明有占用之權
    源，所辯自不足採。
三、從而，原告本於所有人及共有人之地位請求被告拆屋還地，為有理由，即：被告
    應將坐落彰化縣溪湖鎮○○段第七二四之八地號土地上，如附圖所示Ａ部分面積
    零點零零參貳公頃、編號Ｃ部分面積零點零零壹伍公頃之磚造建物拆除，並將各
    該部分土地及編號Ｂ部分面積零點零零零柒公頃土地交還原告。
四、原告陳明願供擔保請求宣告假執行，經核並無不合，爰酌定相當金額予以宣告。
五、據上論結，原告之訴為有理由，依民事訴訟法第七十八條、第三百九十條第二項
    判決如主文。
中      華      民      國    八十九    年      八      月      八      日
                                  臺灣彰化地方法院民事第二庭
~B法      官  謝仁棠
右為正本係照原本作成
如對本判決上訴須於判決送達後廿日內向本院提出上訴狀。
~B法院書記官  謝秋德
中      華      民      國    八十九    年      八      月      十一      日


司法院資訊處製作；財團法人民間司法改革基金會備份。
